最高法院刑事判決
                                   111年度台上字第4195號
上  訴  人  黃律堯                      


選任辯護人  葉慶人律師
上列上訴人因違反毒品危害防制條例等罪案件，不服臺灣高等法
院中華民國111年5月25日第二審判決（111年度上訴字第617號，
起訴案號：臺灣新北地方檢察署109年度偵字第28360、36416 號
），提起上訴，本院判決如下：
    主  文
上訴駁回。
    理  由
一、按刑事訴訟法第377 條規定，上訴於第三審法院，非以判決
    違背法令為理由，不得為之。是提起第三審上訴，應以原判
    決違背法令為理由，係屬法定要件。如果上訴理由書狀並未
    依據卷內訴訟資料，具體指摘原判決不適用何種法則或如何
    適用不當，或所指摘原判決違法情事，顯與法律規定得為第
    三審上訴理由之違法情形，不相適合時，均應認其上訴為違
    背法律上之程式，予以駁回。
二、本件原判決認定上訴人黃律堯有其事實及理由欄引用第一審
    判決事實欄所載之犯行明確，因而維持第一審論處上訴人轉
    讓禁藥罪刑（處有期徒刑7 月）、修正前販賣第二級毒品罪
    刑（處有期徒刑7年2月），定其應執行刑有期徒刑7年6月，
    並為相關沒收宣告之判決，駁回其在第二審之上訴。已詳細
    敘述所憑之證據及其證據取捨、認定之理由。從形式上觀察
    ，並無足以影響判決結果之違法情形存在。
三、證明力之判斷與事實之認定，俱屬事實審法院得依職權判斷
    之事項，倘其判斷未違背客觀存在之經驗法則或論理法則，
    即難任憑己意，指摘為違法，而據為第三審上訴之適法理由
    。原判決認定上訴人本件販賣第二級毒品之犯罪事實，係依
    憑上訴人之部分自白、證人即購毒者李有鎬於偵查中指證全
    部事實之證言，佐以卷附之上訴人與李有鎬間聯絡「酒在我
    這裡」、「全家」之LINE對話紀錄、顯示其等在新北市○○區
    ○○街00號全家便利商店前碰面之監視器影片畫面等證據資料
    ，逐一剖析、相互勾稽，已詳為論述、說明證據取捨之理由
    。復載敘：上訴人否認犯行所辯各節，及李有鎬於第一審審
    理中翻異前詞所言，如何均不足採信；另本件雖未扣得毒品
    ，且因李有鎬拒絕而未採得其尿液送驗，如何不足為上訴人
    有利之認定，已斟酌卷內資料詳加指駁、論斷。所為論斷，
    俱不違背經驗法則及論理法則，亦未有悖於證據法則之違誤
    。上訴意旨略謂：本件LINE對話紀錄未提及毒品或抵償、監
    視器影片畫面未攝得交付物品、本件未扣得毒品，亦無尿液
    鑑定報告，原判決遽為認定，認事用法違誤；原判決不採李
    有鎬第一審證述之理由，顯為臆測，亦違反證據法則等語。
    仍係就原審採證認事職權之適法行使，及原判決明白論斷之
    事項，徒憑己意，再為事實爭執，任意指為違法，自非適法
    之第三審上訴理由。
四、按刑之量定，係屬事實審法院得依職權自由裁量之事項，苟
    已以行為人之責任為基礎，並審酌刑法第57條各款所列情狀
    而合於法律規定之範圍，並無違反公平、比例及罪刑相當原
    則而濫用其裁量者，即不得遽指為違法。原審引用第一審判
    決已載敘：上訴人雖供出毒品來源為李佳龍，然偵查機關對
    李佳龍偵查後起訴之案件，起訴範圍並未有販賣第二級毒品
    予上訴人之事實，如何與毒品危害防制條例第17條第1 項之
    減刑要件不符而未予減刑（見原判決第17頁）。原審就上訴
    人本件犯行，以其責任為基礎，就所犯販賣第二級毒品罪依
    累犯規定加重後，均具體審酌刑法第57條所定各情，予以綜
    合考量，其中就上訴人犯後坦承轉讓禁藥犯行之犯後態度，
    亦於事實及理由欄內載明，因而維持第一審所為刑之量定及
    定應執行刑，既未逾越法定刑範圍，復無違反罪責原則、公
    平原則之情事，自無違法可言。又應否依刑法第59條酌量減
    輕其刑，法院本屬有權斟酌決定，故未酌減其刑，既不違背
    法令，自不得執為提起第三審上訴之理由。原審審酌上訴人
    本件之犯罪情狀，認無可憫恕之事由，未依該條規定酌減其
    刑，雖未於原判決理由內說明，洵無違法、失當可言。上訴
    意旨略謂：上訴人已坦承犯行，轉讓毒品部分並供出毒品來
    源，原審量刑未予斟酌，且販賣第二級毒品之對象僅有一人
    ，數量非多，原判決未依刑法第59條減輕，有量刑失出、判
    決不適用法則之違誤等語。係就原審量刑裁量權之適法行使
    ，任意指摘，同非適法之上訴理由。
五、綜上說明，應認本件上訴人之上訴為違背法律上之程式，予
    以駁回。
據上論結，應依刑事訴訟法第395條前段，判決如主文。
中　　華　　民　　國　　111 　年　　10　　月　　27　　日
                  刑事第二庭審判長法　官  林  勤  純
                                  法　官  李  釱  任
                                  法　官  黃  斯  偉
                                  法　官  吳  秋  宏
                                  法　官  王  梅  英
本件正本證明與原本無異
                                  書記官
中　　華　　民　　國　　111 　年　　11　　月　　2 　　日